
#A empresa varejista identificou que os lucros estão inconsistentes entre unidades e ao longo dos meses. A diretoria quer entender quais fatores estão afetando negativamente o desempenho financeiro e como otimizar inadimplência, equipe, campanhas e preços para aumentar o lucro.

```{r}
dados = read.csv("dados_financeiros_varejo.csv", na.strings = "", stringsAsFactors = T)
dados
```
```{r}
dados$data = as.Date(paste0(dados$data, "-01"), format = "%Y-%m-%d")
dados
```


#1 Qual a evolução do lucro total da empresa ao longo do tempo?
```{r}
install.packages("dplyr")
library(dplyr)

Lucro_Total_Empresa = dados %>% group_by(data) %>% summarise(LucroMensalEmpresa = sum(lucro))
Lucro_Total_Empresa
summary(Lucro_Total_Empresa)

par(mar = c(5,6,4,2))
plot(Lucro_Total_Empresa$LucroMensalEmpresa, main = "Lucro Total Mensal da Empresa durante 2 anos", ylab = "", yaxt = "n", ylim = c(130000, 280000), xlab = "", xaxt = "n", type = "o", pch = 19)
axis(side = 2, at = seq(130000, 280000, by = 30000), las = 1, cex.axis = 0.8)
mtext("Lucro Mensal", side = 2, line = 4)
axis(side = 1, at = 1:24, labels = 1:24, las = 1, cex.axis = 0.7)
mtext("Mêses", side = 1, line = 3)
abline(h = seq(130000, 280000, by = 30000), col = "grey80", lty = "solid")

```

#3 Qual a taxa média de inadimplência por unidade e como ela se comporta com o tempo?
```{r}
Media_Inadimplencia_Unidade = dados %>% group_by(unidade) %>% summarise(Taxa_Inadimplencia_Unidade = round(mean(inadimplencia_clientes), 3))
Media_Inadimplencia_Unidade

summary(Dados_Unidade_A$inadimplencia_clientes)

par(mar = c(5,5,4,2))
plot(Dados_Unidade_A$inadimplencia_clientes, main = "Inadimplencia dos Clientes na Unidade A", ylab = "", yaxt = "n", xlab = "", xaxt = "n", type = "o", pch = 19 )
axis(side = 2, at = seq(0.02, 0.09, by = 0.01), las = 1, cex.axis = 0.8)
mtext("Porcentagem A / M", side = 2, line = 3)
axis(side = 1, at = 1:24, labels = 1:24, las = 1, cex.axis = 0.7)
mtext("Mêses", side = 1, line = 3)
```

#4 Existe correlação entre inadimplência e lucro?
```{r}
cor(dados$inadimplencia_clientes, dados$lucro)
```

#5 Qual a média de funcionários e campanhas por unidade? Isso se relaciona com o lucro?
```{r}
Media_Funcionarios_Unidades = Media_Funcionarios_Unidade %>% arrange(desc(Media_Funcionarios_Unidades))
Media_Funcionarios_Unidades

Media_Campanha_Unidade = Media_Campanhas_Unidade %>% arrange(desc(Media_Campanha_Unidade))
Media_Campanha_Unidade

Lucro_Por_Unidades = Lucro_Por_Unidade %>% arrange(desc(Lucro_Por_Unidades))
Lucro_Por_Unidades
```

```{r}
install.packages("googledrive")
library(googledrive)

drive_auth()
googledrive::drive_deauth()
googledrive::drive_auth(scopes = "https://www.googleapis.com/auth/drive")
drive_auth(scopes = "https://www.googleapis.com/auth/drive")
drive_create(name = "CientistaDeDados2025", format = "document")
```





